【裁判字號】    97,易,653
【裁判日期】    980320
【裁判案由】    竊盜
【裁判全文】
臺灣宜蘭地方法院刑事判決               97年度易字第653號
公  訴  人  臺灣宜蘭地方法院檢察署檢察官
被      告  乙○○
上列被告因竊盜案件，經檢察官提起公訴（97年度偵字第4106號
），本院判決如下：
    主  文
乙○○犯竊盜罪，累犯，處有期徒刑肆月，如易科罰金，以新臺
幣壹仟元折算壹日。
    事  實
一、乙○○前於民國83年間因恐嚇取財等案件，經本院以83年度
    訴字第159號判決判處應執行有期徒刑1年確定（原判決諭知
    緩刑4年，嗣經本院以85年度聲字第296號裁定撤銷緩刑）。
    又於85、86年間，先後因違反麻醉藥品管理條例、懲治盜匪
    條例、妨害公務、贓物、違反槍砲彈藥刀械管制條例等案件
    ，各經法院判處罪刑確定，嗣經本院以86年度聲字第325號
    裁定應執行有期徒刑9年8月。另於86年間因違反麻醉藥品管
    理條例，經本院以85年度易字第669號判決判處有期徒刑6月
    確定。上開罪刑接續執行，甫於95年6月16日縮刑期滿執行
    完畢。猶不知悔改，竟於97年10月20日上午8時55分許，途
    經宜蘭縣宜蘭市○○路與珍珠路口處時，看到甲○○所有之
    車號7320-FM號自小客車停在路邊水溝，車門未上鎖，竟意
    圖為自己不法之所有，開啟車門進入車內，竊取置於該自小
    客車前座置物箱內之香菸7包（價值新臺幣490元），嗣為甲○○之夫丙○○當場發現，恰有巡邏車經過，立即報警查獲
    。
二、案經宜蘭縣政府警察局宜蘭分局報告臺灣宜蘭地方法院檢察
    署檢察官偵查起訴。
    理  由
一、本件被告之供述及被告以外之人於審判外之陳述暨相關筆錄
    、書證（以下所引據者），檢察官、被告均未於本案言詞辯
    論終結前聲明異議。本院審酌該等陳述、筆錄、書證作成時
    之情況，亦無何等違背刑事訴訟程序或顯不可信之情形，倘
    以之作為本案認定犯罪事實之基礎，尚屬適當，爰依刑事訴
    訟法第156條第1項、第159條之5等規定，認均具有證據能力
    ，合先敘明。
二、訊據被告矢口否認竊盜犯行，辯稱：當日有吃安眠藥，記憶
    不是很清楚，而該自小客車係停在田中，以為該車是沒有人
    的，且僅拿3包香煙而非7包，並非要竊取香煙。而車子之主
    人到場時，即將香煙返還，無竊盜故意云云。惟查：
（一）被告係在車號7320-FM號自小客車內竊取香煙之事實，除
      據被告於警詢時供承：「我於97年10月20日5時55分前往
      南橋路、珍珠路口竊取停放於路旁之7320-FM號自小客車
      內之大衛杜夫香煙7包價值約490元。」等語（詳警卷第2
      頁），於偵查中供稱：「我下車去看，看見車子裡面有一
      條煙是大衛杜夫的，我就開門進去拿出來，裡面有7包煙
      。」等語（詳偵卷第6頁）外，另目擊證人即甲○○之夫
      丙○○證稱：「到現場看到被告在我車上，被告的機車是
      停在副駕駛座的旁邊，被告人在副駕駛座上，被告正在前
      面置物箱翻找東西，被告機車前面的置物籃已放有我的香
      煙7、8包（按應為7包）」等語（詳本院卷第50、51頁）
      ，足證被告確實有自該車上竊取香煙之事實。
（二）被告於警詢及偵查中供承竊取香煙數目為7包（詳警卷第2
      頁、偵卷第6頁），核與被害人甲○○於警詢時陳述：「
      我被竊取香煙（大衛杜夫）7包，價值新臺幣490元」等語
      （詳警卷第4頁）及審理中證稱：「（問：被告拿你車內
      香煙7包是否為你所有？）是的，我將香煙擺在置物箱內
      」等語（詳本院卷第39、40頁）相符，是其於審理中翻異
      前詞，要無足採。
（三）被告復辯稱：當時精神狀況昏昏沈沈，記憶不清，不是故
      意竊取香煙，請求送鑑定云云。但查被告於事發後警詢時
      就於上揭時、地，騎乘其母沈呂錦綢所有車號GXD-579號
      重機車去竊取本件香煙7包之事實，陳述明確，並於偵查
      中供稱：「今天早上我從神農路騎機車到五岔路（往運動
      公園方向）左轉，……，左轉後發現一台汽車，停在路邊
      ，好像是事故車，車子跌在田中間，我下車去看，看見車
      子裡面有一條煙是大衛杜夫的，我就開車門進去拿出來，
      裡面有7包煙，我機車停在車子旁邊，當時的地點是路旁
      邊有小水溝，小水溝旁邊是田，車子卡在小水溝，我將香
      煙拿在手上要離開的時候，摩托車都沒有熄火，主人就來
      了，主人說煙是他的，我就把煙拿給他」，「（問：如何
      拿煙？）我從副駕駛座的車門打開進去拿煙，香煙是放副
      駕駛座上，我想香煙放在手上騎機車離開，後來主人就來
      了。」等語（詳偵卷第6、7頁），並於審理中供稱：「（
      問：你去現場時，自小客車的車牌還在嗎？窗戶也沒有破
      嗎？）是。是。」等語（詳本院卷第54頁），足證被告就
      如何前往車輛、如何開車門進入車內之副駕駛座處竊取香
      煙，及遇到丙○○後，即知將香煙返還之過程，均能清楚
      記憶。另證人甲○○於審理中證稱：「（問：看到被告覺
      得被告有吃藥的狀況，你跟被告說香煙是你們時，被告是
      否聽懂你們的話，並且馬上將香煙還給你？）聽得懂，且
      馬上將香煙還給我。」等語（詳本院卷第40頁）；另證人
      丙○○亦證稱：「（被告問：你當時看到我時，我的精神
      狀態是否正常？）沒有不正常的地方，你還能騎乘機車。
      」，「（被告問：你看我有無昏沉的樣子？）哪有。」等
      語（詳本院卷第51頁），足證被告所辯因昏昏沈沈，而非
      故意竊取香煙云云，不足採信，其請求送鑑定，本院認無
      必要。
（四）至被告辯稱看到主人來後，即將香煙返還，不是竊盜云云
      。惟按「竊盜罪既遂與未遂之區別，應以所竊之物已否移
      入自己權力支配之下為標準。若已將他人財物移歸自己所
      持，即應成立竊盜既遂罪。至其後將已竊得之物遺棄逃逸
      ，仍無妨於該罪之成立。」最高法院17年上字第509號判
      例可參。本件被告坦承於竊取香煙時，該自小客車掛有車
      牌，車窗亦未破，並有將車上信件及名片弄掉於地等語（
      詳本院卷第54頁），則縱該自小客車係停在水溝旁，惟車
      上物品均在，故該車非遭人棄置。而被告既已將所竊得之
      香煙置於自己所騎乘之機車上，足證其已將竊得之香煙置
      於自己權力支配之下，依上開判例意旨，其已成立竊盜既
      遂罪，故被告此部分所辯，應屬卸責之詞。
（五）綜上所述，被告所辯均無足採信，本件事證明確，被告犯
      行堪以認定，應依法論科。
三、查本件被害人甲○○之自小客車雖遭不詳之人竊取後，棄於
    路旁水溝，惟在被告竊取香煙前，即為甲○○與派出所警員
    尋獲，甲○○並令丙○○前往自小客車停放處，業據證人甲○○及丙○○證述明確（分詳本院卷第39、40頁及第50、51
    頁），則該自小客車已復置於原所有人甲○○之支配下，並
    非遺失物或離本人所持有之物。是核被告所為，係犯第320
    條第1項之竊盜罪。被告前有事實欄所載犯罪科刑之執行紀
    錄，此有臺灣高等法院被告前案紀錄表1份在卷可稽，其於
    有期徒刑執行完畢後，5年內故意再犯本案有期徒刑以上之
    罪，為累犯，應依刑法第47條第1項規定加重其刑。爰審酌
    被告有前述之前科紀錄，素行不佳，與犯罪之動機、手段、
    被害人所受損失僅7包香煙，價值不高及被告犯罪後否認犯
    行，態度不佳等一切情狀，認公訴人求處有期徒刑6月，尚
    嫌過重，爰量處如主文所示之刑，並諭知易科罰金之折算標
    準。
據上論斷，應依刑事訴訟法第299條第1項前段，刑法第320條第1
項、第47條第1項、第41條第1項前段，刑法施行法第1條之1第1
項、第2項前段，判決如主文。
本案經檢察官郭欣怡到庭執行職務。
中    華    民    國    98    年    3     月    20    日
                  刑事第三庭法  官  張育彰
以上正本證明與原本無異。
如不服本判決應於收受送達後十日內向本院提出上訴書狀，並應
敘述具體理由；其未敘述上述理由者，應於上訴期間屆滿後二十
日內向本院補提理由書(均須按他造當事人之人數附繕本)「切勿
逕送上級法院」。
                            書記官  陳靜宜
中    華    民    國    98    年    3     月    20    日
附錄本案論罪科刑法條全文：
中華民國刑法第320條（普通竊盜罪、竊佔罪）
意圖為自己或第三人不法之所有，而竊取他人之動產者，為竊盜
罪，處5年以下有期徒刑、拘役或5百元以下罰金。
意圖為自己或第三人不法之利益，而竊佔他人之不動產者，依前
項之規定處斷。
前二項之未遂犯罰之。


司法院資訊處製作；財團法人民間司法改革基金會備份。
